臺灣臺中地方法院民事裁定
110年度抗字第281號
抗  告  人  孫銘璿  
相  對  人  裕融企業股份有限公司

法定代理人  嚴陳莉蓮


上列抗告人因與相對人間本票裁定事件，對於中華民國110年10
月13日本院司法事務官所為110年度司票字第5671號裁定提起抗
告，本院合議庭裁定如下：
    主    文
抗告駁回。
抗告程序費用新臺幣1,000元由抗告人負擔。
    理    由
一、按執票人向本票發票人行使追索權時，得聲請法院裁定後強
    制執行，票據法第123條定有明文。又本票執票人，依票據
    法第123條規定，聲請法院裁定許可對發票人強制執行，係
    屬非訟事件，此項聲請之裁定及抗告法院之裁定，僅依非訟
    事件程序，以審查強制執行許可與否，並無確定實體上法律
    關係存否之效力，法院僅就本票形式上之要件是否具備予以
    審查，即為已足，至於當事人間實體上之爭執，應循訴訟程
    序以資解決，要非非訟裁定法院所得審酌（最高法院56年台
    抗字第714號、57年台抗字第76號裁定參照）。
二、經查，本件相對人主張伊執有抗告人於民國110年3月18日簽
    發免除作成拒絕證書之本票1紙（下稱系爭本票），票面金
    額新臺幣（下同）133萬元，到期日為110年7月19日，詎經
    提示未獲付款，為此，依票據法第123條規定聲請裁定准許
    強制執行等情，已據其提出系爭本票為證，經本院司法事務
    官審查系爭本票之形式要件已具備，並無不合。又相對人持
    系爭本票依票據法第123條規定向本院聲請裁定准予對抗告
    人為強制執行，係屬非訟事件，本院司法事務官僅就系爭本
    票形式上之要件是否具備予以審查為已足，經本院司法事務
    官依非訟事件程序審查，認系爭本票已符合票據法第123條
    規定，而為准予強制執行之裁定，並無違誤之處。抗告人雖
    提起抗告，然僅載明「異議」二字，未具體表明抗告理由。
    而若抗告人係就票據債務之存否有所爭執，揆諸首揭規定及
    說明，亦應由抗告人另行提起訴訟，以資解決，並非本件非
    訟程序所得審究。從而，抗告人提起本件抗告，為無理由，
    應予駁回。
三、末按非訟事件依法應由關係人負擔費用者，法院裁定命關係
    人負擔時，應一併確定其數額，非訟事件法第24條第1項定
    有明文。爰依法確定本件抗告程序費用額為1,000元，由抗
    告人負擔。
四、據上論結，本件抗告為無理由，依非訟事件法第46條、第21
    條第2項、第24條第1項，民事訴訟法第495條之1第1項、第
    449條第1項、第78條，裁定如主文。
中　　華　　民　　國　　110 　年　　11　　月　　29　　日
                民事第一庭    審判長法  官  許石慶     
                                    法  官  蕭一弘  
                                    法  官  曹宗鼎
上正本係照原本作成。
本件不得再抗告。
中　　華　　民　　國　　110 　年　　11　　月　　29　　日
                                    書記官  曾右喬